【裁判字號】    99,簡上,72
【裁判日期】    990531
【裁判案由】    毀損等
【裁判全文】
臺灣基隆地方法院刑事判決              99年度簡上字第72號
上  訴  人
即  被  告  甲○○
上  訴  人
即  被  告  乙○○
上列上訴人即被告等因毀損等案件，不服本院基隆簡易庭99年度
基簡字第118號，中華民國99年2月25日第一審刑事簡易判決（原
聲請案號：99年度偵字第279號），提起上訴，本院管轄之第二
審合議庭判決如下：
    主  文
上訴駁回。
甲○○、乙○○均緩刑貳年。
    事實及理由
一、本案經本院合議庭審理結果，認第一審判決以被告甲○○所
    為，係犯刑法第309 條第1 項之公然侮辱罪及同法第354 條
    之毀損罪，而判處被告甲○○應執行拘役20日，如易科罰金
    ，以新臺幣（下同）1,000 元折算1 日；被告乙○○所為，
    係犯同法第309 條第1 項之公然侮辱罪，而判處被告乙○○
    拘役15日，如易科罰金，以1,000 元折算1 日，其認事用法
    均無違誤，量刑亦屬適當，應予維持，並引用臺灣基隆地方
    法院檢察署檢察官聲請簡易判決處刑書及本院第一審簡易判
    決書之記載（如附件一、二所示）。
二、被告即上訴人甲○○上訴意旨略以：請審酌被告甲○○本案
    係因情緒管理不佳，一時發洩，始出口傷人，然嗣後已與乙
    ○○達成調解，且因卡債問題並無固定工作，又有幼子待撫
    養，無力負擔罰金，期能諭知緩刑等語。被告即上訴人乙○
    ○上訴意旨略以：請審酌被告乙○○已高齡71歲，又係初犯
    ，且犯後已與甲○○達成調解，並承諾將來不會再犯，期能
    諭知緩刑等語。
三、訊據上訴人即被告甲○○對於所涉犯之公然侮辱及毀損犯行
    ，上訴人即被告乙○○對於所涉犯之公然侮辱犯行，均坦承
    不諱，核與證人潘明賢到於偵查中證述之情節相符，復有照
    片2 張在卷可資佐證，堪信被告2 人之自白均與事實相符。
    本件事證明確，被告2 人犯行均堪認定。
四、核上訴人即被告甲○○所為，係犯刑法第309 條第1 項之公
    然侮辱罪及同法第354 條之毀損罪；上訴人即被告乙○○所
    為，係犯刑法第309 條第1 項之公然侮辱罪。原審審酌一切
    情狀，量處被告甲○○應執行拘役20日，如易科罰金，以1,
    000元折算1日；被告乙○○拘役15日，如易科罰金，以1,00
    0元折算1日，認事用法並無違誤，量刑亦屬恰當，應予維持
    ，被告2人上訴均為無理由，均應予駁回。
五、末查，本院審酌被告甲○○、乙○○2 人前均未曾受有期徒
    刑以上刑之宣告，有本院全國前案紀錄表2份在卷可按，其
    2人僅因一時情緒失控，致罹刑章，本院認本件刑之宣告，
    已足收警惕之效，且被告2人彼此間已達成民事和解、賠償
    損害，並均向本院表示不再追究，有本院審理筆錄在卷可稽
    ，是認被告2人所處之刑，均以暫不執行為適當，併均予宣
    告緩刑2年，以策自新。
據上論斷，應依刑事訴訟法第455 條之1 第3 項、第368 條、第
373 條，刑法第74條第1 項第1 款，判決如主文。
本案經檢察官丁○○到庭執行職務。
中    華    民    國    99    年    5     月    31    日
                  臺灣基隆地方法院刑事第三庭
                         審判長法  官  鄭景文
                               法  官  陳賢德
                               法  官  陳姵君
以上正本證明與原本無異。
本件判決不得上訴。
中    華    民    國    99    年    5     月    31    日
                               書記官  彭筠凱
附件一：
臺灣基隆地方法院刑事簡易判決        99年度基簡字第118號
聲  請  人  臺灣基隆地方法院檢察署檢察官
被      告  甲○○  男  34歲（民國○○年○月○○日生）
                    身分證統一編號：Ｚ000000000號
                    住基隆市○○區○○路12之4號
                    居基隆市信義區○○○路166之8號4樓
被      告  乙○○  男  71歲（民國○○年○○月○○日生）
                    身分證統一編號：Ｚ000000000號
                    住基隆市○○區○○街192巷2號3樓
上列被告因毀損等案件，經檢察官聲請以簡易判決處刑（99年度
偵字第279號），本院判決如下：
    主  文
甲○○公然侮辱，處拘役拾伍日，如易科罰金，以新臺幣壹仟元
折算壹日；又損壞他人之選舉看板，足以生損害於他人，處拘役
拾伍日，如易科罰金，以新臺幣壹仟元折算壹日。應執行拘役貳
拾日，如易科罰金，以新臺幣壹仟元折算壹日。
乙○○公然侮辱，處拘投拾伍日，如易科罰金，以新臺幣壹仟元
折算壹日。
    事實及理由
一、本件犯罪事實、證據及應適用之法條，餘均引用上述聲請簡
    易判決處刑書之記載。
二、刑之酌科：
    核被告甲○○所為，係犯刑法第309條第1項之公然侮辱罪及
    同法第354 條之毀損罪。被告甲○○所犯上開兩罪間，犯意
    各別，罪名互異，應分論併罰；被告乙○○所為，係犯刑法
    第309 條之公然侮辱罪。爰審酌被告二人素行尚佳，有臺灣
    高等法院被告前案紀錄表各一紙在卷可稽，然僅因行車細故
    ，即口出穢言相辱，被告甲○○更進而以毀損被告乙○○之
    財物方式發絏情緒，被告二人亦未達成和解，兼衡渠等犯後
    態度等一切情狀，分別量處如主文所示之刑，並依刑法第51
    條第6 款規定，定其應執行之刑，併諭知易科罰金之折算標
    準。
三、依刑事訴訟法第449 條第1項前段、第3項、第454條第1項，
    刑法第309條第1項、第354條、第51條第6款、第41 條第1項
    前段，刑法施行法第1條之1，逕以簡易判決處刑如主文。
如不服本判決，應於判決送達後10日內，向本院提出上訴狀。
中    華    民    國    99    年    2     月    25    日
                  基隆簡易庭法  官    何怡穎
以上正本證明與原本無異。
如不服本判決，應於判決送達後10日內，向本院提出上訴書狀，
敘述上訴理由，上訴於本院合議庭，並按他造當事人之人數附具
繕本。
中    華    民    國    99    年    2     月    25    日
                            書記官    翁其良
附錄論罪法條
刑法第309條
公然侮辱人者，處拘役或3百元以下罰金。
以強暴犯前項之罪者，處1年以下有期徒刑、拘役或5百元以下罰
金。
刑法第354條
毀棄、損壞前二條以外之他人之物或致令不堪用，足以生損害於
公眾或他
人者，處2年以下有期徒刑、拘役或5百元以下罰金。
附件二：
臺灣基隆地方法院檢察署檢察官聲請簡易判決處刑書
                                      98年度選偵字第14號
                                      99年度偵字第279號
    被      告  甲○○  男  34歲（民國○○年○月○○日生）
                        住基隆市○○區○○路12之4號
                        居基隆市信義區○○○路166之8號4
                        樓
                        國民身分證統一編號：Ｚ000000000號
                乙○○  男  71歲（民國○○年○○月○○日生）
                        住基隆市○○區○○街192巷2號3樓
                        國民身分證統一編號：Ｚ000000000號
上列被告因毀損等案件，業經偵查終結，認為宜聲請以簡易判決
處刑，茲敘述犯罪事實及證據並所犯法條如下：
        犯罪事實
一、乙○○於民國98年11月4 日上午7 時35分許，獨自駕駛懸掛
    基隆市長候選人林右昌選舉看板之車號T8-1301 號小貨車，
    沿基隆市○○路往西定路高架橋方向行駛，在行經基隆市○
    ○路93號之4 前，適甲○○駕駛車號2632-KL 號自小客車搭
    載潘明賢沿同向左側車道行經該處，兩人發生行車糾紛，乙
    ○○竟基於公然侮辱之犯意，在上開不特定人得共見共聞之
    場所，先以臺語「幹你老母雞掰！」等足以貶低人格之語言
    侮辱甲○○，甲○○遂心生憤怒遂下車，亦以臺語「幹！」
    等足以貶低人格之語言侮辱被告，俟甲○○經人勸解駕車離
    去前，復另基於毀損他人器物之犯意，以徒手擊毀被告駕駛
    之小貨車左側所懸選舉看板，然後始駕車離去。
二、案經告訴人乙○○、甲○○2 人訴由基隆市警察局第四分局
    報告偵辦。
        證據並所犯法條
一、上開事實，業據告訴人兼被告乙○○及甲○○2 人於警詢及
    偵訊時自白不諱，核與證人潘明賢到庭證述之情節相符，復
    有照片2 張在卷可資佐證，告訴人兼被告乙○○及甲○○2
    人之自白堪認與事實相符，其2 人犯嫌，洵堪認定。
二、核告訴人兼被告乙○○所為，係犯刑法第309 條第1 項之公
    然侮辱罪嫌；告訴人兼被告甲○○所為，係犯刑法第309 條
    第1 項之公然侮辱罪及354 條之毀損他人器物罪等罪嫌。告
    訴人兼被告甲○○所犯上開2 罪，犯意各別，行為互殊，請
    予分論併罰。另本件告訴人兼被告2 人犯行，純屬因行車糾
    紛引起，並查無行為人有何妨害他人競選或棄選之犯行，且
    選舉看板亦非屬文書，故報告意旨認告訴人兼被告甲○○所
    為係涉犯刑法第352 條之毀損文書罪及違反公職人員選舉罷
    免法第98條之妨害選舉罪等罪嫌，容有誤會，併此敘明。
三、依刑事訴訟法第451 條第1 項聲請逕以簡易判決處刑。
    此致
臺灣基隆地方法院基隆簡易庭
中    華    民    國    99    年    1     月    21    日
                              檢 察 官  丙 ○ ○
本件正本證明與原本無異
中    華    民    國    99    年    1    月    27    日
                              書 記 官  魯 婷 芳

司法院資訊處製作；財團法人民間司法改革基金會備份。
